臺灣臺南地方法院刑事判決
111年度交易字第183號
公  訴  人  臺灣臺南地方檢察署檢察官
被      告  陳政杰


            葉常青


上  一  人
輔  佐  人  葉彥良



上列被告因過失傷害案件，經檢察官提起公訴（110年度調偵字
第1733號），本院判決如下：
    主  文
本件均公訴不受理。
    理  由
一、公訴意旨詳如檢察官起訴書所載（如附件）。
二、按告訴乃論之罪，告訴人於第一審辯論終結前，得撤回其告
    訴；又告訴乃論之罪經撤回者，法院應諭知不受理之判決，
    並得不經言詞辯論為之，刑事訴訟法第238條第1項、第303
    條第3款及第307條分別定有明文。
三、查本案被告兼告訴人陳政杰、葉常青因過失傷害案件，經檢
    察官提起公訴，認為均係涉犯刑法第284條前段之過失傷害
    罪嫌，依同法第287條前段之規定，須告訴乃論。茲因被告2
    人經調解成立，並均具狀撤回告訴，有本院調解筆錄1份及
    刑事撤回告訴狀2份在卷可稽（本院卷第137、139、141至14
    2頁），依前開規定，本件爰不經言詞辯論，均為諭知不受
    理之判決。
據上論斷，應依刑事訴訟法第303條第3款、第307條，判決如主
文。
中　　華　　民　　國　　111 　年　　4 　　月　　27　　日
                  刑事第七庭  法　官  吳彥慧
以上正本證明與原本無異。
如不服本判決應於收受本判決後20日內向本院提出上訴書狀，並
應敘述具體理由。其未敘述上訴理由者，應於上訴期間屆滿後20
日內向本院補提理由書狀（均須按他造當事人之人數附繕本）「
切勿逕送上級法院」。 
　　　　　　　　　　　　　　　書記官  張儷瓊
中　　華　　民　　國　　111 　年　　4 　　月　　27　　日
附件：
臺灣臺南地方檢察署檢察官起訴書
                                   110年度調偵字第1733號
　　被　　　告　陳政杰　男　42歲（民國00年0月00日生）
　　　　　　　　　　　　住臺南市○市區○○里0鄰○○00號
　　　　　　　　　　　　國民身分證統一編號：Z000000000號
　　　　　　　　葉常青　男　67歲（民國00年00月00日生）
　　　　　　　　　　　　住臺南市○○區○○里00鄰○○○街
　　　　　　　　　　　　　00號
　　　　　　　　　　　　國民身分證統一編號：Z000000000號
上列被告等因過失傷害案件，已經偵查終結，認應提起公訴，茲
將犯罪事實及證據並所犯法條分敘如下：
　　　　犯罪事實
一、陳政杰於民國110年4月15日13時許，在臺南市永康區聖龍街
    工地飲用酒類後，於同日15時50分許，駕駛車牌號碼000-00
    00號普通自用小貨車上路。陳政杰於同日16時17分許，沿臺
    南市歸仁區歸仁七路由西往東方向行駛，行經該路段與高發
    二路口，因不勝酒力，且行經閃黃燈號誌路口，應注意車前
    狀況，減速慢行，且依當時天候晴，日間自然光線，柏油路
    面乾燥無缺陷，且無障礙物、視距良好，客觀上並無不能注
    意之情事，仍疏於注意，貿然前行，適時亦有葉常青駕駛車
    牌號碼000-0000號自用小客車，沿臺南市歸仁區高發二路由
    北往南駛至同路段，亦應注意支線道車輛應禮讓幹線道車輛
    ，且依當時天候晴，日間自然光線，柏油路面乾燥無缺陷，
    且無障礙物、視距良好，客觀上並無不能注意之情事，疏於
    注意，貿然前行，二車發生碰撞，致陳政杰受有左側膝部鈍
    挫傷等傷害，葉常青受有前胸與左膝擦挫傷等傷害。員警到
    場處理，對陳政杰實施酒測，測得陳政杰之呼氣酒精濃度達
    每公升0.31MG/ML(其所涉不能安全駕駛罪嫌，經本署檢察官
    以110年度偵字第10276號為緩起訴處分)。
二、案經陳政杰、葉常青訴由臺南市政府警察局歸仁分局報告偵
    辦。
　　    證據並所犯法條
一、上開犯罪事實，業據被告陳政杰、葉常青於偵訊中坦承不諱
    ，並有臺南市政府警察局道路交通事故現場圖、道路交通事
    故調查報告表㈠、㈡、道路交通事故當事人酒精測定紀錄表、
    臺南市車輛行車事故鑑定會110年12月3日南市交鑑字第1101
    468603號函暨所附鑑定意見書、國立成功大學醫學院附設醫
    院診斷證明書2紙、現場及車損照片18張、證號查詢汽車駕
    駛人列印畫面2張等在卷可考，被告2人上開犯嫌，應堪認定
    。
二、本件被告陳政杰酒醉駕車致告訴人葉常青受傷之行為，固同
    時符合道路交通管理處罰條例第86條第1項所指「酒醉駕車
    」之加重事由，然刑法第185條之3第1項已規定，行為人酒
    後駕車吐氣所含酒精濃度達每公升0.25毫克或其他不能安全
    駕駛之情形，須加以處罰，倘再認其「酒醉駕車」之行為符
    合道路交通管理處罰條例第86條第1項之規定，應依該條項
    之規定加重，就行為人「酒醉駕車」之單一行為顯有重複評
    價之嫌，再依「責任原則」、「刑法」，並「重複使用禁止
    原則」及「一行為不二罰原則」，「酒醉駕車」既已成立刑
    法第185條之3第1項之罪名處罰，即不得就過失傷害部分再
    適用道路交通管理處罰條例第86條第1項「酒醉駕車」之規
    定，（臺灣高等法院所屬法院105年座談會刑事類提案第33
    號研討結果）。準此，上開意旨，就被告陳政杰所犯過失傷
    害罪，不再依道路交通管理處罰條例第86條第1項「酒醉駕
    車」之規定加重其刑，合先敘明。
三、核被告陳政杰及葉常青所為，均係犯刑法第284條前段之過
    失傷害罪嫌。被告2人於肇事後犯罪發覺前，向員警表明其
    為肇事者，而願接受裁判之事實，有被告2人之自首情形紀
    錄表附卷，核與自首要件相符，請就被告2人所犯過失傷害
    罪部分，依刑法第62條前段之規定減輕其刑。
四、依刑事訴訟法第251條第1項提起公訴。
　　此　致
臺灣臺南地方法院
中　　華　　民　　國　 111　　年　　1 　　月　　11　　日
                              檢察官  陳  冠  霖
本件正本證明與原本無異 
中　　華　　民　　國　 111　　年　　1 　　月　　27　　日
                              書記官  蔡  侑  璋

附錄本案所犯法條全文
中華民國刑法第284條
因過失傷害人者，處 1 年以下有期徒刑、拘役或 10 萬元以下
罰金；致重傷者，處 3 年以下有期徒刑、拘役或 30 萬元以下
罰金。